【裁判字號】    97,抗,22
【裁判日期】    970129
【裁判案由】    拍賣抵押物
【裁判全文】
臺灣桃園地方法院民事裁定                97年度抗字第22號
抗  告  人  甲○○
相  對  人  台北縣樹林市農會
法定代理人  乙○○
抗告人因與相對人間拍賣抵押物事件，對於中華民國96年12月25
日本院簡易庭96年度拍字第3110號裁定，提起抗告，本院裁定如
下：
    主  文
抗告駁回。
抗告程序費用新臺幣壹仟元由抗告人負擔。
    理  由
一、按扺押權人，於債權已屆清償期而未清償者，得聲請法院拍
    賣抵押物，就其賣得價金而受清償；民法第873 條第1 項定
    有定有明文。又按聲請拍賣抵押物，原屬非訟事件，法院所
    為准許與否之裁定，無確定實體法上法律關係存否之性質，
    於債權及抵押權之存否，並無既判力。故祇須其抵押權已經
    依法登記，且債權已屆清償期而未受清償，法院即應為准許
    拍賣之裁定。至當事人對於此項法律關係或實際上之清償期
    有無變更等，有所爭執時，不妨提起訴訟以求解決，殊不容
    依抗告程序聲明不服 (最高法院58年台抗字第524 號判例意
    旨參照)。
二、抗告意旨略以：本件相對人之抵押債權清償期限係相對人所
    自行填寫，清償期限尚未屆至，又抗告人仍在陸續繳息中，
    且相對人仍有部分貸款未給付予抗告人等情。
三、本件相對人主張其為原裁定主文所示不動產之抵押權人，今
    因抵押人即抗告人尚積欠相對人新臺幣 (下同)45,700,000
    元，已屆清償期而未清償，而聲請准許拍賣抵押物等語。查
    ，抗告人於民國95年6 月27日以原裁定主文所示之不動產為
    相對人設定本金最高限額54,900,000元之抵押權，用以擔保
    其債務，惟因抗告人僅繳息至96年10月29日，其後即未依約
    繳款，依兩造簽訂之借據約定，如一期未履行時，即視為全
    部到期，是上開債權應視為已屆清償期而未受清償，此有相
    對人提出之借據、放款明細表、他項權利證明書、土地登記
    簿謄本等證物附卷可證，故原法院據以准許相對人拍賣抵押
    物之聲請，即無不當。至於抗告人爭執兩造間借款清償期間
    有無約定、屆至或有無全部貸與借款完畢等情，依首揭說明
    ，抗告人應就爭執事項，另行起訴以求解決，茲乃提起起抗
    告，請求廢棄原裁定云云，不能謂有理由，應予駁回。
四、依非訟事件法第46條、第21條第2 項、第24條、民事訴訟法
    第495 條之1 第1 項、第449 條第1 項、第78條，裁定如主
    文。
中    華    民    國    97    年    1     月    29    日
                  民事第四庭    審判長法  官  劉克聖
                                      法  官  黃漢權
                                      法  官  石有為
以上正本係照原本作成。
本裁定除以適用法規顯有錯誤為理由，並經本院許可外，不得再
抗告。如提起再抗告，應於收受後10日內，向本院提出再抗告狀
，並繳納再抗告費新台幣1,000 元。
中    華    民    國    97    年    1     月    29    日
                                      書記官  劉寶霞


司法院資訊處製作；財團法人民間司法改革基金會備份。
